【裁判字號】    95,訴,181
【裁判日期】    950630
【裁判案由】    毒品危害防制條例
【裁判全文】
臺灣基隆地方法院刑事判決               95年度訴字第181號
公  訴  人  臺灣基隆地方法院檢察署檢察官
被      告  乙○○
上列被告因毒品危害防制條例案件，經檢察官提起公訴（94年度
毒偵字第3175號、95年度毒偵字第68號、第192號），嗣經本院
合議裁定改採簡式審判程序審理，本院判決如下：
    主    文
乙○○連續施用第一級毒品，累犯，處有期徒刑貳年貳月。
扣案之第一級毒品海洛因柒包（共淨重參點陸參公克）、海洛因
壹包（淨重零點壹參公克）、含有無法獨立析離之海洛因成份之
殘渣袋參只，均沒收銷燬之，分裝吸管貳支、藥剷肆支均沒收。
    事    實
一、乙○○曾於民國87年4月間因施用化學合成麻醉藥品安非他
    命，經本院職權裁定送觀察、勒戒，經認無繼續施用毒品傾
    向，而由本院於87年17月30日判處免刑確定；再於88年4 月
    間因施用第2級毒品，經本院於88年4月1日以88年度毒聲字
    第725號裁定送觀察、勒戒，經認無繼續施用毒品，而由臺
    灣基隆地方法院檢察署檢察官於88年4月17日以88年度偵字
    第2419號處分不起訴確定；又於88年5月間因施用第2級毒品
    ，經本院於88年7月31日以88年度毒聲字第1552號裁定令入
    戒治處所戒治（經台灣高等法院維持確定），其因該次施用
    毒品，經本院於88年9月3日判處有期徒刑5月確定，其於未
    入所執行戒治前（其拒到案執行，經發佈通緝）之88年12
    月間因施第2級毒品、持有第1級毒品，經本院於89年2月18
    日分別判處有期徒刑5月、4月，應執行有期徒刑7月確定，
    再其未入所執行戒治前之89年8月間因施用第1級、第2級毒
    品，經本院於89年12月19日分別判處有期徒刑8月、6月，應
    執行有期徒刑1年確定，其自89年8月24日開始入所戒治，至
    90年1月20日停止戒治並付保護管束；復於停止戒治付保護
    管束期間內之90年4月間因施用第1級、第2級毒品，經本院
    裁定撤銷停止強制戒治，並經本院於90年12月25日分別判處
    有期徒刑1年、8月，應執行有期徒刑1年6月確定，其90年11
    月16日起開始執行戒治殘期，至91年6月19日執行期滿，於
    翌日接續執行上開有期徒刑5月、7月、1年、1年6月，於93
    年11月30日假釋出監，於94年11月9日假釋縮刑期滿。猶不
    知悔改，復基於施用第一級毒品海洛因、第二級毒品安非他
    命之概括犯意，自94年11月中旬起至95年1月13日中午止，
    在基隆市○○區○○街73巷49之1號，以將海洛因、安非他
    命同時摻入香煙內之抽香煙方式施用海洛因、安非他命，平
    均2、3日即施用1次。嗣：（一）於94年11月24日上午8時30
    分，在基隆市○○區○○路258巷7號為警查獲，在乙○○機
    車置物箱內扣得海洛因柒包（共淨重參點陸參公克）、乙○
    ○所有供其施用毒品之分裝吸管貳支。（二）於94年12月24
    日下午5時10分許，在基隆市○○街73巷內為警查獲，並扣
    得含無法獨立析離海洛因成份之殘渣袋參只。（三）於95年
    1月13日下午8時30分許，在基隆市○○區○○街73巷49之1
    號為警查獲，並扣得海洛因壹包（淨重零點壹參公克）、藥
    鏟肆支。
二、案經台北市政府警察局中山分局及基隆市警察局第四分局報
    請臺灣基隆地方法院檢察署檢察官偵查起訴。
    理    由
一、訊據被告乙○○對於上開事實坦承不諱，並有台灣檢驗科技
    股份有限公司濫用藥物尿液檢驗報告一紙、昭信科技顧問股
    份有限公司濫用藥物尿液檢體檢驗報告一紙附卷可稽，此外
    ，復有臺灣高等法院被告前案紀錄表一紙附卷足考，且有扣
    案如事實欄所述之物品可資佐證，其中所扣獲之海洛因亦經
    法務部調查局鑑驗在案，有該局鑑驗通知書二紙存卷足參，
    本件事證明確，被告係於毒品危害防制條例公布施行後，經
    觀察勒戒、強制戒治完畢五年內第七犯施用毒品罪者，足堪
    認定。
二、核被告所為，係犯毒品危害防制條例第十條第一項、第二項
    施用第一級、第二級毒品罪。其施用前之持有海洛因、安非
    他命之低度行為應為施用之高度行為所吸收，不另論罪。被
    告前後多次施用第一級、第二級毒品之犯行，各時間緊接，
    所犯各係構成要件相同之罪名，各顯基於概括犯意為之，各
    為連續犯，各以一罪論，並各應依刑法第五十六條之規定，
    加重其刑。被告同時施用海洛因、安非他命，為想像競合犯
    。被告曾犯如事實欄一所述前科，甫於94年11 月9日假釋期
    滿，此有臺灣高等法院被告前案紀錄表一紙在卷可稽，其於
    五年內再犯本件有期徒刑以上之罪，為累犯，應依刑法第四
    十七條之規定，遞加重其刑。爰審酌被告於毒品危害防制條
    例施行後已屬第七犯施用毒品罪、其對毒品顯已具相當之依
    賴性、況依其前科亦顯示其絕無戒除毒癮之心、其施用毒品
    之頻率及次數、犯罪手段係同時施用藥性相抵之海洛因及安
    非他命，其係屬多重藥物濫用，非但加重其之毒品用量，且
    亦對健康危害甚大等一切情狀，量處如主文所示之刑。扣案
    之第一級毒品海洛因柒包（共淨重參點陸參公克）、海洛因
    壹包（淨重零點壹參公克）、含有無法獨立析離之海洛因成
    份之殘渣袋參只，均為本案扣獲之毒品，均應依毒品危害防
    制條例第十八條第一項前段之規定，宣告沒收銷燬之；分裝
    吸管貳支、藥剷肆支，係被告所有供其施用海洛因及安非他
    命之物，業據其陳供明確，應依刑法第三十八條第一項第二
    款之規定，宣告沒收。
據上論斷，應依刑事訴訟法第二百七十三條之一第一項、第二百
九十九條第一項前段，毒品危害防制條例第十條第一項、第二項
、第十八條第一項前段、第二十三條第二項，刑法第十一條前段
、第五十六條、第四十七條、第五十五條、第三十八條第一項第
二款，判決如主文。
本案經檢察官甲○○到庭執行職務
中    華    民    國    95    年    6     月    30    日
                  刑事第四庭法    官  曾雨明
以上正本證明與原本無異。
對於本件判決如有不服，應於收受送達後10日內，向本院提出上
訴書狀，上訴於臺灣高等法院。
中    華    民    國    95    年    7     月    5     日
                            書 記 官  王靜敏
附錄法條：
毒品危害防制條例第10條第1項、第2項：
施用第一級毒品者，處 6 月以上 5 年以下有期徒刑。
施用第二級毒品者，處 3 年以下有期徒刑。


司法院資訊處製作；財團法人民間司法改革基金會備份。
